臺灣士林地方法院民事簡易判決
                                    111年度士簡字第554號
原      告  楊文彬  


被      告  陳尚宏  

上列當事人間因被告違反個人資料保護法等案件（110年度簡字
第194號），原告提起刑事附帶民事訴訟請求損害賠償事件（110
年度附民字第601號），經本院刑事庭裁定移送前來，本院於民
國111年5月25日言詞辯論終結，本院判決如下：
    主  文
被告應給付原告新臺幣肆拾萬元，及自民國一百一十年八月十一
日起至清償日止，按年息百分之五計算之利息。
原告其餘之訴駁回。
本判決原告勝訴部分得假執行。
原告其餘假執行之聲請駁回。
    事實及理由要領
一、被告經合法通知，未於言詞辯論期日到場，核無民事訴訟法
    第386條所列各款情事，爰依原告之聲請，准由其一造辯論
    而為判決。
二、原告起訴主張：被告明知其未得原告之授權或同意，竟意圖
    散布於眾、損害原告之利益，基於偽造私文書、行使偽造私
    文書、誹謗、非法利用個人資料之犯意，於民國110年03月1
    6日下午3時20分許前不詳時間，在臺北市○○區○○街000巷0弄
    0○0號3樓住處或不詳地點，製作內容為：「先生/小姐您好
    ：本人有販售安非他命、海洛因、搖頭丸及K他命如有需要
    可跟我聯絡  楊文彬  取貨：台北市○○區○○○路0段000巷00
    號2樓 地址：臺北市○○區○○路00巷00號17樓」等不實言論之
    文書（下稱系爭文書）數份，並在該等文書上各偽簽「楊文
    彬」署名1枚，不實表示原告有販售毒品之意，以此方式偽
    造原告署押及私文書，並於110年03月16日下午3時20分許，
    前往多數人得以共見共聞之臺北市○○區○○街0段000號立農國
    小前電線桿、366號吉利國書館大門、394巷口反光鏡上、致
    遠二路133巷13號全聯超市內等處，張貼系爭文書而行使之
    （張貼地點詳如附表所示），且以此方式違法公開原告姓名
    、地址等個人資料予不特定多數人知悉，足以毀損原告社會
    上之名譽及評價、足以生損害於原告及公眾之文書正確性，
    被告於往來人潮眾多之公開場所張貼系爭文書，足以使不特
    定人見聞後誤會原告有販賣毒品之不法行為，侵害原告之名
    譽權重大，且所張貼之系爭文書載有原告姓名及詳細住址資
    訊，藉此傳布原告之隱私資訊，致生損害於原告之隱私權，
    被告上開行為嚴重侵害原告名譽權及隱私權，故各請求新臺
    幣（下同）50萬元之精神慰撫金，爰依侵權行為損害賠償之
    法律關係提起本件訴訟，並聲明被告應給付原告100萬元，
    及自刑事附帶民事訴訟起訴狀繕本送達翌日起至清償日止，
    按年息百分之五計算之利息，並願供擔保，請准宣告假執行
    。
三、被告雖未於言詞辯論期日到庭，然其先前提出之陳報狀則以
    ：被告係因原告欺人太甚而為前開張貼系爭文書行為，被告
    於105年擔任臺北市○○區○○○路0段000巷00號琉御大廈之保全
    管理員時，曾因不配合非主任委員之原告指揮，經原告欲強
    制解聘被告，被告未聽其指示離開管理室，原告基於強暴使
    人行無義務之犯意及傷害之不確定故意，將被告拉扯至大門
    外，致被告受有多處傷害，嗣經被告提告致原告遭法院判刑
    ，原告更加對被告不滿並對被告提告，而被告因面對種種官
    司疲於奔波，致以前開方式發洩個人不滿，深感後悔自責，
    請念及被告學識不高、社經資歷不足，且須負擔家中經濟，
    並有年邁父母須奉養等語資為抗辯。
四、得心證之理由:
　㈠按因故意或過失，不法侵害他人之權利者，負損害賠償責任
    。又不法侵害他人之身體、健康、名譽、自由、信用、隱私
    、貞操，或不法侵害其他人格法益而情節重大者，被害人雖
    非財產上之損害，亦得請求賠償相當之金額，民法第184條
    第1項前段、第195條第1項前段分別定有明文。查原告主張
    被告於上揭時地偽造其署押以製作載有原告姓名及聯絡地址
    等個人資料之前開不實內容之系爭文書，並張貼系爭文書於
    如附表所示之多數人得以共見共聞場所等事實，業據原告提
    出與其所述相符之社群網站截圖影本等件為證，而被告因前
    開行使偽造私文書、非法利用個人資料及散布文字誹謗行為
    涉犯個人資料保護法等罪嫌，業經本院以110年度簡字第194
    號刑事簡易判決判處有期徒刑3月在案，此有上開刑事簡易
    判決及臺灣高等法院被告前案紀錄表在卷可稽，亦經本院依
    職權調閱前開刑事案件卷宗查明無訛，且為被告所不爭執，
    應堪信此部分之事實為真正。是原告依侵權行為之法律關係
    ，請求被告負損害賠償責任，於法應屬有據。
　㈡次按，不法侵害他人之人格權，被害人受有非財產上損害，
    請求加害人賠償相當金額之慰撫金時，法院對於慰撫金之量
    定，應斟酌實際加害情形、所造成之影響、被害人痛苦之程
    度、兩造之身分地位、經濟狀況及其他各種狀況，以核定相
    當之數額（最高法院47年台上字第1221號、51年台上字第22
    3號號判決意旨參照）。又民法第195條第1項雖規定，不法
    侵害他人之身體、健康、名譽者，得請求賠償相當金額之非
    財產上之損害，惟所謂相當，除斟酌雙方身分資力外，尤應
    兼顧加害程度與其身體、健康影響是否重大以為斷（最高法
    院89年度台上字第1952號判決意旨參照）。本院審酌被告以
    上開行為侵害原告之名譽權、隱私權，兼衡原告為碩士畢業
    ，於本案發生前係從事教職，名下有不動產、股票，而被告
    高中畢業，名下無不動產、車輛及股票，此有本院言詞辯論
    筆錄及調取之稅務電子閘門財產所得調件明細表、前開刑事
    案件之調查筆錄可稽，兼衡兩造身份、地位及經濟能力、被
    告侵權行為之手段、方法及加害程度、原告之痛苦程度等一
    切情狀，認為原告就被告前揭侵權行為分別損害其名譽權及
    隱私權而請求精神上之損害賠償各以20萬元，共計40萬元為
    適當。
　㈢又給付無確定期限者，債務人於債權人得請求給付時，經其
    催告而未為給付，自受催告時起，負遲延責任；其經債權人
    起訴而送達訴狀，或依督促程序送達支付命令，或為其他相
    類之行為者，與催告有同一之效力；又遲延之債務，以支付
    金錢為標的者，債權人得請求依法定利率計算之遲延利息；
    又應付利息之債務，其利率未經約定，亦無法律可據者，週
    年利率為百分之五，民法第229條第2項、第233條第1項前段
    、第203條分別定有明文。查本件請求被告給付侵權行為損
    害賠償事件，未經原告舉證證明定有期限，應認屬未定期限
    債務，依上開規定，被告應自受催告時起始負遲延責任，而
    本件刑事附帶民事訴訟起訴狀繕本，業於110年8月10日送達
    被告，此有送達證書附卷可參，是原告就上揭所得請求之金
    額，尚得請求自刑事附帶民事訴訟起訴狀繕本送達之翌日即
    110年8月11日起至清償日止，按年息百分之五計算之利息。
    從而，原告依上開法律關係，求為判決如主文第1項所示，
    為有理由，應予准許，逾此範圍之請求，為無理由，應予駁
    回。
五、本件係就民事訴訟法第427條第2項適用簡易程序所為被告部
    分敗訴之判決，依同法第389條第1項第3款之規定，應依職
    權就原告勝訴部分宣告假執行；而本件係刑事附帶民事訴訟
    ，由刑事合議庭依刑事訴訟法第504條第1項前段裁定移送本
    庭之事件，而依同條第2項之規定，免納裁判費，且迄至本
    院言詞辯論終結止，當事人並無其他訴訟費用之支出，就此
    部分自無諭知本件訴訟費用負擔之必要。又原告所為宣告假
    執行之聲請，僅在促使法院為此職權之行使，本院自不受其
    拘束，仍應逕依職權宣告假執行，然本件既已依職權宣告假
    執行，自無再命原告提供擔保之必要。至原告之訴經駁回部
    分，其假執行之聲請即失所附麗，應併予駁回。
中　　華　　民　　國　　111 　年　　6 　　月　  15  　日
                  士林簡易庭  法  官  黃雅君
　　　　　　　　　　　　　
以上正本係照原本作成。　　　　　　
如不服本判決，應於判決送達後20日內，向本院提出上訴狀並應
記載上訴理由，如於本判決宣示後送達前提起上訴者，應於判決
送達後20日內補提上訴理由書（須附繕本）。
中　　華　　民　　國　　111 　年　　6 　　月　　15　　日
                              書記官  吳俊明
　　　　　　　　　　　　　　　
附表：
　　　
編號 文件名稱 張貼處 偽造之署押及數量 證據卷存頁碼 1 系爭文書 臺北市○○區○○街0段000號立農國小前電線桿 「楊文彬」署名1枚 臺灣士林地方檢察署110年度偵字第6931號卷第19頁 2  臺北市○○區○○街0段000號吉利圖書館大門 「楊文彬」署名1枚  3  臺北市北投區立農街1段349巷口反光鏡上 「楊文彬」署名1枚  4  臺北市○○區○○○路000巷00號全聯超市內 「楊文彬」署名1枚  5  臺北市○○區○○路00號 「楊文彬」署名1枚 臺灣臺北地方檢察署110年度偵字第13953號卷第35頁   6  臺北市○○區○○○路00巷0號 「楊文彬」署名1枚  7  臺北市○○區○○街00號肯德基餐廳 「楊文彬」署名1枚  8  臺北市○○區○○○路000○0號 「楊文彬」署名1枚  9  臺北市○○區○○街00號UNIQLO服飾店 「楊文彬」署名1枚 同上卷第55頁  10  臺北市○○區○○○路000號小牛匠餐廳前廣告看板 「楊文彬」署名1枚 同上卷第65頁